臺灣嘉義地方法院刑事判決　　　　　　　　94年度易字第88號
公　訴　人　臺灣嘉義地方法院檢察署檢察官
被　　　告　壬○○
上列被告因竊盜案件，經檢察官提起公訴（九十四年度核退偵字
第六號）及移送併辦（臺灣雲林地方法院檢察署九十四年度偵字
第一三四九、一六六○號），本院判決如下：
    主  文
壬○○連續毀越門扇、攜帶兇器竊盜，未遂，累犯，處有期徒刑
拾月。並於刑之執行完畢或赦免後，令入相當處所，施以監護陸
月。
    事  實
一、壬○○患有精神分裂症痼疾，致其依辨識而行為之能力顯著
    減低。其前於民國八十五年間因搶奪案件，經臺灣雲林地方
    法院八十五年度訴字第三一九號判決判處有期徒刑六月確定
    ；八十七年間因竊盜案件，經臺灣士林地方法院八十七年度
    訴字第五一四號判決判處有期徒刑十月確定；八十八年間因
    竊盜案件，經臺灣雲林地方法院八十八年度易字第六九三號
    判決判處有期徒刑一年確定；前開十月、一年有期徒刑嗣經
    定其應執行之刑為有期徒刑一年八月，並與前開有期徒刑六
    月接續執行，八十九年十月四日假釋付保護管束，九十年六
    月六日期滿未據撤銷，以已執行完畢論。詎仍不知悔改，意
    圖為自己不法之所有，基於概括之犯意，連續於：
  (一)、九十三年十一月十三日上午八時許，至寅○○嘉義縣六腳
      鄉豐美村一八九號住處，持不詳之人所有客觀上足以對人
      體造成危害之兇器即螺絲起子一支，撬開上開處所客廳之
      門把，無故侵入該處，再該螺絲起子損壞住處房間之房門
      ，踰越入內搜取財物行竊之際，適為寅○○發覺逮捕而未
      遂。嗣寅○○報警處理，並扣得上開螺絲起子一支。
  (二)、九十四年三月十九日上午七時五十分許，至戊○○雲林縣
      四湖鄉○○村○○鄰○○路二十二號住處，卸下房間窗戶
      之安全設備並踰越進入其內，無故侵入該處，進入搜取財
      物行竊之際，適為戊○○鄰居乙○○發覺逮捕解送雲林縣
      警察局台西分局三崙派出所而未遂。
  (三)、九十三年八月二十三日上午八時許，至卯○○雲林縣四湖
      鄉○○村○○鄰○○路五十一之四號住處，適卯○○鄰居
      兒童Ａ（真實姓名年籍詳卷）在該處遊玩並詢問來意，壬○○佯稱屋主欠錢，逕自進入該處房間內，徒手竊取項鍊
      二條、手環二只、戒指三只、現金新臺幣（下同）十一萬
      元得手，旋逃逸無蹤，嗣經警循線查獲。
  (四)、九十四年三月十七日上午十時三十分許，至巳○○雲林縣
      口湖鄉埔北村林圍二十五之三號住處，開啟房門（無法證
      明有無上鎖），無故侵入該處（無故侵入住宅部分未據告
      訴），進入後徒手竊取金項鍊二條、戒指三只、巳○○農
      會存摺及印章得手。旋至雲林縣口湖鄉農會，利用不知情
      農會服務台職員辛○○在提款單上蓋用巳○○印章一次，
      偽造巳○○名義取款憑條，並交付不知情農會櫃台職員行
      使之，致使該職員陷於錯誤，當場交付十一萬元，得手後
      離去，足以生損害於巳○○及農會，後經警方循線查獲。
  (五)、九十四年三月三十日下午六時許（未能證明確係夜間），
      至癸○○雲林縣口湖鄉○○村○○路一六一號住處內，無
      故侵入該處（無故侵入住宅部分未據告訴），徒手竊取勞
      力士女用手錶一隻、金龜一隻、鑽戒一只，姬龍雪女用手
      錶一隻、金項鍊二條、金戒指十五只、古紙幣四十五張、
      十元紀念幣十個、二十元紀念幣九個、龍銀幣二十七枚等
      得手，旋離去逃逸。嗣經警方於九十四年四月八日中午十
      二時在壬○○雲林縣水林鄉○○村○○○路八十三號住處
      搜索，當場扣得癸○○所有之龍銀幣二十七枚、金戒指十
      五只、金項鍊一條、古紙幣四十五張、十元紀念幣十個、
      二十元紀念幣九個等物品（業據發還癸○○），因而查獲
      。
二、前揭(一)部分經寅○○訴由嘉義縣警察局朴子分局報告臺灣嘉
    義地方法院檢察署檢察官偵查起訴，餘經臺灣雲林地方法院
    檢察署檢察官移送併辦。
    理  由
一、本件被告壬○○未於言詞辯論終結前對於警訊調查筆錄、偵
    查訊問筆錄、扣押書、精神鑑定報告書、贓物認領保管單、
    搜索扣押筆錄、扣押物品目錄表、扣押物品收據、前案紀錄
    表等傳聞證據之證據能力有所異議。雖被告於本院審理時否
    認犯罪，惟證人乙○○、戊○○、丙○○、卯○○、己○、
    辰○○、丁○○、子○、甲○○、辛○○、巳○○、癸○○
    、庚○○、丑○○等已到庭接受交互詰問，其餘證據多屬公
    務員職務上或從事業務之人業務上所製作之紀錄文書，該等
    證據又無顯不可信之情況，本院審酌予以採納之，無礙被告
    於程序上之彈劾詰問權利，認前開傳聞證據合於刑事訴訟法
    第一百五十九條之四、之五等規定，因而具備證據能力。又
    被告雖稱警訊時曾遭到警方刑求逼供，惟本院傳訊證人即實
    施偵查之雲林縣警察局北港分局警員庚○○、丑○○，其等
    堅稱被告受訊時神情激動，惟無不法取供等情事（本院二卷
    第一百三十九頁至第一百四十六頁審判筆錄），而該被告從
    未自白犯行，本件亦無使用被告警訊時自白作為不利於被告
    之證據，均先予敘明。
二、訊據被告固坦承於事實欄(一)、(二)所記載時地在場，惟堅詞否
    認有何犯行，辯稱：其於事實欄(一)、(二)時地僅係路過；(三)、
    (四)、(五)時地並不在場云云。經查：
  (一)、事實欄(一)之犯罪事實，業據證人即被害人寅○○於警訊及
      偵查中證述屬實（八○三六四號警卷第四頁至第五頁調查
      筆錄，核退偵字第六號偵查卷第二十四頁訊問筆錄），前
      後相符，並有卷附之現場照片（前開警卷第七頁至第十一
      頁），以及扣案之螺絲起子一支可資佐證。而扣案之螺絲
      起子一支，長約二十四公分，前端為金屬材質，質地堅硬
      ，經本院當庭勘驗屬實，製有勘驗筆錄可稽（本院二卷第
      六十頁），足以對人體造成危害，應屬刑法上所稱「兇器
      」無疑。雖被告辯稱僅係路過該處，因一時尿急方在被害
      人寅○○門前排泄，螺絲起子非其所有，竊盜係另二名不
      詳男子所為云云。然查，被告在寅○○家中使用螺絲起子
      撬開房門，並無其他共犯在場等情，業據證人寅○○指證
      歷歷。而被害人寅○○與被告素昧平生，為被告所是認，
      雙方應無仇怨可言，倘為他人所犯，該被害人應無任令消
      遙法外之情。此外，排泄為極其隱私之事，常人無不選擇
      他人難以觀看之處所，被告卻一反常理在他人門前任意為
      之，顯不合理，所辯自不足採。
  (二)、事實欄(二)、(三)、(五)之犯罪事實，分別為證人戊○○、乙○○、卯○○、兒童Ａ、癸○○分別於警訊及審理時證述無
      訛（二八九三五號警卷第三頁至第九頁調查筆錄，二五五
      六六號警卷第十三頁至第十四頁調查筆錄，本院一卷第三
      十九頁至第四十頁調查筆錄，本院二卷第一百十三頁至第
      一百二十一頁、第一百三十六頁至第一百三十九頁審判筆
      錄），前後相符，復有卷附之現場照片（本院一卷第六十
      七頁、第六十九頁至第七十一頁），贓物認領保管單、搜
      索扣押筆錄、扣押物品目錄表、扣押物品照片等在卷可參
      （本院一卷第四十一頁，二五五六六號警卷第十六頁至第
      十九頁、第二十一頁至第二十三頁、第二十八頁至第四十
      頁）。雖被告以前開情詞置辯云云，惟查，證人乙○○、
      兒童Ａ均明確指證被告係進入戊○○、卯○○家中搜取財
      物之人，此二證人既不識被告，亦非被害人，與被告及被
      害人間並無處於對立關係，諒無設詞誣攀之理。況且，被
      告又無法合理交待路過案發地點或當時所在，是證人乙○○、兒童Ａ所言堪予採信。另外，證人癸○○雖係犯罪被
      害人，不無出於貪圖警方在被告住處所扣得財物始出面指
      認贓物之可能，但查，警方所查扣者且經被害人癸○○指
      認領回者，計有龍銀幣二十七枚、古紙幣四十五張、金戒
      指十五只、金項鍊一條、十元紀念幣十個、二十元紀念幣
      九個者；扣案但被害人癸○○未指認所有而領回者，尚有
      金項鍊一條、金戒指二只、玉環三個、女用手錶六只、男
      用手錶二只、十元紀念幣五十四個、二十元紀念幣八十六
      個、Ｋ金項鍊四條、戒指十七只、白金項鍊二條、飾墜三
      個、佛珠手鍊四條、珍珠項鍊四條、線鏈七條（含玉墜）
      、胸針二支、天珠二顆、硬幣三個、龍銀幣五枚等物品，
      有搜索扣押筆錄、扣押物品目錄表、贓物認領保管單等附
      卷可查（二五五六六號警卷第十六頁至第二十三頁，本院
      一卷第四十一頁）。比較領回與未領回之物品及數量，後
      者顯然較前者為多；相同種類物品，例如龍銀幣、紀念幣
      、戒指、項鍊等，被害人癸○○僅領回些許部分；所餘未
      經認領部分，諸如玉環、戒指、項鍊、紀念幣等，仍具一
      定財產上價值；被害人癸○○領回者，又多能指認破損、
      斷裂等特徵。如此可見，被害人癸○○應非出於貪念始出
      面指認，苟有貪念，大可領回絕大部分物品或專領具有價
      值之物，亦無特挑破損或斷裂者，是其證詞，憑信性甚高
      ，值得採信。是被告持有被害人癸○○所失竊贓物，且無
      法交待來源，自得合理推論失竊物品係其實施竊盜而置於
      實力支配之下。
  (三)、事實欄(四)之犯罪事實，業據證人巳○○、辛○○證述屬實
      （二五五六六號警卷第八頁至第十二頁調查筆錄，本院二
      卷第一百三十頁至第一百三十六頁審判筆錄），先後相符
      ，且有卷附之監視器錄影紀錄翻拍照片、扣押物品照片、
      口湖鄉農會存款對帳單、偽造之取款憑條、搜索扣押筆錄
      、扣押物品目錄表等在卷可參（前開警卷第十七頁至第十
      九頁、第二十一頁至第四十頁，本院一卷第四十七頁、第
      四十九頁）。雖被告辯稱不在場云云，惟查，依證人即雲
      林縣口湖鄉農會職員辛○○案發後即時指認（九十四年四
      月八日，前開警卷第十一頁至第十二頁調查筆錄）以及盜
      領時（九十四年三月十七日）該農會監視器錄影紀錄翻拍
      照片所示（前開警卷第二十六頁下方、第二十七頁），前
      往盜領巳○○存款之人，身著藍色長袖上衣，米色長褲，
      口戴藍底上有圖案之口罩，略有一點駝背，長髮剛好及肩
      ，頭髮帶有些許棕色等特徵，與被告九十四年案發後身形
      及警方在被告住處所扣得之衣物及口罩等所呈現者（前開
      警卷第二十四頁至第二十六頁上方照片），盡皆相符，堪
      認被告係盜領巳○○存款之人。除此之外，被告又無法交
      待案發時之去向，自得合理推論被告確係竊取巳○○家中
      財物並進而盜領存款之人。
  (四)、是被告所辯，均與事理有違，應係推卸責任之詞，俱不可
      採。事證明確，其犯行堪予認定之。
三、核被告所為，事實欄(一)部分，係犯刑法第三百二十一條第二
    項、第一項第二款、第三款之毀越門扇、攜帶兇器竊盜未遂
    罪；事實欄(二)部分，係犯第三百二十一條第二項、第一項第
    二款之踰越安全設備竊盜未遂罪；事實欄(三)部分，係犯第三
    百二十條第一項之普通竊盜罪；事實欄(四)部分，係犯第三百
    二十條第一項之普通竊盜罪，第二百十六條、第二百十條之
    行使偽造私文書罪，第三百三十九條第一項之詐欺取財罪；
    事實欄(五)部分，係犯第三百二十條第一項之普通竊盜罪。起
    訴書認被告於事實欄(一)所示時地實施竊盜時曾毀損房門並侵
    入住宅，另犯刑法第三百零六條第一項侵入住宅罪、第三百
    五十四條毀損罪等罪名，固非無見，惟按「毀越門扇而入室
    行竊，其越入行為即屬侵入住宅，已結合於所犯加重竊盜之
    罪質中，無更行構成侵入住宅罪之理。」；「毀壞門扇及安
    全設備之行為，乃係竊盜之加重要件行為，自無成立毀損罪
    之餘地。」業為最高法院二十七年上字第一八八七號判例、
    八十三年度台上字第三八五六號判決解釋在案，該部分即毋
    庸再論侵入住宅及毀損罪名，應予更正。又起訴書事實欄已
    明確記載被告毀越門扇之事實，證據並所犯法條欄漏引刑法
    第三百二十一條第一項第二款之加重條件，應予補充。被告
    盜取他人之印章持以蓋用，當然產生該印章之印文，不再論
    以盜用印文罪。又盜用印章為偽造文書之階段行為，偽造文
    書之低度行為為行使之高度行為所吸收，均不另論罪。
四、被告行為後，九十五年六月十四日修正公布，同年七月一日
    施行之刑法施行法第一條之一第一項、第二項前段增訂「中
    華民國九十四年一月七日刑法修正施行後，刑法分則編所定
    罰金之貨幣單位為新臺幣。九十四年一月七日刑法修正時，
    刑法分則編未修正之條文定有罰金者，自九十四年一月七日
    刑法修正施行後，就其所定數額提高為三十倍。」等內容。
    而被告所犯之刑法第三百二十條第一項、第三百三十九條第
    一項自七十二年六月二十六日（即罰金罰鍰提高標準條例修
    正公布日）迄今未修正，其罰金法定刑為、「五百元」、「
    一千元」，貨幣單位乃「銀元」，依罰金罰鍰提高標準條例
    第一條前段提高十倍，實為「銀元五千元」、「銀元一萬元
    」，再經現行法規所定貨幣單位折算新臺幣條例第二條折算
    為「新臺幣一萬五千元」、「新臺幣三萬元」。刑法施行法
    於九十五年七月一日施行後，所定罰金之貨幣單位為新臺幣
    ，就其所定數額提高三十倍，刑法第三百二十條第一項、第
    三百三十九條第一項之罰金法定刑、「五百元」、「一千元
    」，依該規定折算，亦為、「新臺幣一萬五千元」、「新臺
    幣三萬元」。是刑法施行法前開條文修正後，刑法第三百二
    十條第一項、第三百三十九條第一項「罪刑」並未變更。刑
    法施行法第一條之一第一項、第二項前段之法律效果乃將刑
    法分則罰金刑之貨幣單位從「銀元」轉換為「新臺幣」，係
    一貨幣單位準據法，修正意旨亦止於釐清吾國先前易生混淆
    之貨幣單位系統，與罪刑無涉，尚無刑法第二條第一項新舊
    法比較適用之問題，自應適用現行有效之法律。
五、再被告行為後，九十四年一月七日修正，同年二月二日公布
    之刑法業於九十五年七月一日施行，本件所涉修正前後法律
    比較及適用之情形，詳如附表一所示。其中罪刑法律修正之
    部分，刑法第三十三條第五款關於罰金定義之修正、第五十
    五條後段關於牽連犯刪除之修正、第五十六條關於連續犯刪
    除之修正、第六十七條、第六十八條關於罰金最低度加重之
    修正，因修正前規定均足使被告受較輕之刑罰，有利於行為
    人，皆應依刑法第二條第一項前段適用修正前之行為時法；
    第六十七條、第六十八條關於罰金最低度減輕之修正，因修
    正後規定足使被告受較輕之刑罰，有利於行為人，應依刑法
    第二條第一項但書適用修正後之裁判時法。整體觀察前開罪
    刑規定之修正，修正後法律非更有利於行為人，此部分應一
    體適用修正前之行為時法。另監護保安處分修正之部分，因
    修正前規定足使被告受較輕之拘束人身自由保安處分（修正
    前為「得」宣告監護，期間為三年以下，修正後為「應」宣
    告，期間為五年以下），有利於行為人，應依刑法第二條第
    一項前段適用修正前之行為時法。前開罪刑、保安處分之修
    正，分別適用修正前、後規定。
六、被告利於不知情之農會職員代為填寫取款憑條詐領存款而遂
    行行使偽造私文書、詐欺取財犯行，為間接正犯。被告先後
    多次竊盜犯行，時間緊接，方法雷同，所犯係構成要件相同
    之罪名，顯係基於概括犯意為之，為連續犯，應依修正前刑
    法第五十六條規定論以法定刑及情節較重之事實欄(一)之毀越
    門扇攜帶兇器竊盜未遂罪，並加重其刑。所犯連續毀越門扇
    攜帶兇器竊盜未遂、行使偽造私文書、詐欺取財等罪間，有
    方法結果之牽連關係，為牽連犯，應依修正前刑法第五十五
    條後段規定從一重之連續毀越門扇攜帶兇器竊盜未遂罪處斷
    。另被告前於八十五年間因搶奪案件，經臺灣雲林地方法院
    八十五年度訴字第三一九號判決判處有期徒刑六月確定；八
    十七年間因竊盜案件，經臺灣士林地方法院八十七年度訴字
    第五一四號判決判處有期徒刑十月確定；八十八年間因竊盜
    案件，經臺灣雲林地方法院八十八年度易字第六九三號判決
    判處有期徒刑一年確定；前開十月、一年有期徒刑嗣經定其
    應執行之刑為有期徒刑一年八月，並與前開有期徒刑六月接
    續執行，八十九年十月四日假釋付保護管束，九十年六月六
    日期滿未據撤銷，以已執行完畢論，有臺灣嘉義地方法院檢
    察署刑案資料查註紀錄表、臺灣高等法院被告前案紀錄表各
    一份在卷可按（核退偵字卷第九頁至第二十頁，本院一卷第
    六頁至第十一頁），其受有期徒刑之執行完畢，五年以內故
    意再犯
    本件有期徒刑以上之罪，為累犯，應依刑法第四十七條第一
    項規定，遞加重其刑。
七、事實欄(一)、(二)中，被告著手實施竊盜而不遂，為未遂犯，應
    依刑法第二十五條第二項後段減輕其刑。被告患有精神分裂
    症之痼疾，曾多次住院治療，有卷附之國立臺灣大學醫學院
    附設醫院雲林分院九十四年五月十七日台大雲分精字第○九
    四○○○二六二七號函、九十四年十二月二十一日台大雲分
    歷字第○九四○○○七九七七號函暨病歷在卷可參（本院一
    卷第七十三頁、第一百十五頁至第一百三十四頁反面），經
    送精神鑑定，認被告屬邊緣性智能程度，衝動控制能力不佳
    ，具有輕微腦部功能缺損徵兆，呈現脫離現實及妄想性思考
    傾向，認知功能明顯退化，現實感不佳，致其涉案時依辨識
    而行為之能力顯著減低，已達精神耗弱之程度，有卷附之財
    團法人長庚紀念醫院嘉義分院九十四年十二月七日（九五）
    長庚院嘉字第○一二六○號函暨精神鑑定報告書足憑（本院
    二卷第三十八頁至第四十三頁），被告行為時依其辨識而行
    為之能力，顯著減低，應依刑法第十九條第二項規定遞減輕
    其刑。前開加重減輕事實，應先加後減之。公訴人雖僅就之
    事實欄(一)之犯行提起公訴，未論及其他部分，然檢察官就犯
    罪事實一部起訴者，其效力及於全部，本件被告之全部犯罪
    事實，具有連續犯及牽連犯之裁判上一罪關係，已如前述，
    本院自得併予審理。
八、爰依被告之陳述（本院二卷第一百五十七頁）及前開前案紀
    錄，審酌被告因貪圖他人財物而犯罪之動機及目的；犯罪時
    未受明顯刺激；或持螺絲起子毀越門扇，或徒手侵入竊盜，
    或竊取存摺印章盜領存款之犯罪手段；前有竊盜、搶奪前科
    之品行；國小畢業之智識程度；喪偶，育有一子一女，目前
    送便當維生之生活狀況；在鄉里間竊取財物，次數非少，造
    成人心惶惶，破壞治安；犯罪後矢口否認，未與被害人等和
    解，態度不佳等一切情狀，量處如主文所示之刑，以資懲儆
    。而被告前因搶奪、竊盜等罪名，為法院判處罪刑確定，執
    行完畢，復犯本件竊盜，且實施多次犯罪行為，足認有再犯
    之虞，爰審酌被告精神痼疾之程度，目前治療之結果，依修
    正前刑法第八十七條第二項規定，於刑之執行完畢或赦免後
    ，令入相當處所施以監護六月，以治療其精神障礙。末扣案
    之螺絲起子一支，雖經認定為被告持以實施犯罪之用，但因
    被告否認犯罪及該物品為其所有，且查無證據得認確係被告
    所有之物品；被告盜用巳○○印章在取款憑條上所製作之巳
    ○○印文一枚，非偽造之印文，均不宣告沒收。
九、臺灣雲林地方法院檢察署九十四年度偵字第一三四九號移送
    併辦意旨另以，被告意圖為自己不法之所有，承前之概括犯
    意，連續於附表二所示時間地點，侵入被害人丁○○、辰○○、己○、子○、王世文、王蚊等住處竊取財物，因認被告
    此部分另犯刑法第三百二十條第一項之竊盜罪嫌。按犯罪事
    實應依證據認定之，無證據不得認定犯罪事實，刑事訴訟法
    第一百五十四條第二項定有明文；而被害人之指訴，係以使
    被告受刑事訴追為目的，是其陳述是否與事實相符，仍應調
    查其他證據以資審認，最高法院五十二年台上字第一三○○
    號判例釋之甚明。公訴人認被告涉有此部分犯嫌，無非以被
    害人丁○○、辰○○、己○、子○、王世文、王蚊等之指訴
    及各該失竊現場照片，被害人王世文、王蚊部分另有證人甲○○之供詞，為其論據。訊據被告堅詞否認有何犯行，辯稱
    當時並不在場，自無可能犯案等語。經查：(一)、附表二編號
    一被害人丁○○部分，證人即被害人丁○○於警訊及審理時
    均稱不知何人侵入住處竊盜等語（二八九三五號警卷第十四
    頁及其反面調查筆錄，本院二卷第一百二十二頁至第一百二
    十三頁審判筆錄），而警方所拍攝之失竊現場照片（本院一
    卷第六十五頁）雖得證明竊盜曾經發生，惟仍不足推論與被
    告有何關聯，是此部分犯嫌容有不足；(二)、附表二編號二被
    害人辰○○部分，證人即被害人辰○○於警訊時供稱未目擊
    竊嫌，亦不知何人竊盜等語（二八九三五號警卷第十二頁調
    查筆錄），而警方所拍攝之失竊現場照片（本院一卷第六十
    六頁）雖得證明竊盜曾經發生，惟仍不足推論與被告有何關
    聯，未能證明確係被告實施犯行；(三)、附表二編號三被害人
    己○部分，證人即被害人己○於警訊及審理時均稱未發現小
    偷，不知何人竊盜等語（二八九三五號警卷第十頁調查筆錄
    ，本院二卷第一百十二頁審判筆錄），而警方所拍攝之失竊
    現場照片（本院一卷第六十八頁）雖得證明竊盜曾經發生，
    惟仍不足推論與被告有何關聯，自無法逕予推論被告此部分
    犯行；(四)、附表二編號四被害人子○部分，證人即被害人子
    ○於警訊時雖指證家中失竊物品且被告涉案（本院一卷第五
    十四頁調查筆錄），惟審理時卻改稱事後已在家中找到失竊
    物品等語（本院二卷第一百二十五頁審判筆錄），其前後陳
    述已有不一，而警方所拍攝之失竊現場照片（本院一卷第六
    十二頁）雖得證明竊盜曾經發生，惟仍不足推論與被告有何
    關聯，是被害人子○前後矛盾之指訴無從獲得釐清，此部分
    證據當有不足；(五)、附表二編號五被害人王世文部分，證人
    即被害人王世文於警訊時供稱家中失竊物品，其未發現小偷
    ，但鄰居甲○○目擊竊嫌（本院一卷第五十五頁調查筆錄）
    ，證人甲○○於警訊時固指證被告即為嫌犯（本院一卷第五
    十七頁調查筆錄），惟審理時質之證人甲○○，其卻改稱當
    時僅有看到嫌犯背影，未向警方陳述被告即是涉案嫌犯（本
    院二卷第一百二十八頁至第一百二十九頁審判筆錄），前後
    陳述已有不一，而警方所拍攝之失竊現場照片（本院一卷第
    六十二頁）雖得證明竊盜曾經發生，惟仍不足推論與被告有
    何關聯，是被害人王世文既未目擊嫌犯，證人甲○○所言亦
    前後矛盾，照片亦無從證明被告與本案之關係，則證人甲○○之警訊時指認無從獲得釐清，被告此部分犯行即未能獲得
    證明；(六)、附表二編號六被害人王蚊部分，證人即被害人王
    蚊於警訊時供稱家中失竊物品，其未發現小偷，但弟媳甲○○曾目擊竊嫌（本院一卷第五十六頁調查筆錄），證人甲○○於警訊時固指證被告即為嫌犯（本院一卷第五十七頁調查
    筆錄），惟審理時質之證人甲○○，其卻改稱當時僅有看到
    嫌犯背影，未向警方陳述被告即是涉案嫌犯（本院二卷第一
    百二十八頁至第一百二十九頁審判筆錄），前後陳述已有不
    一，再警方所拍攝之失竊現場照片（本院一卷第六十二頁）
    固能證明竊盜發生之事實，惟此與被告究竟有何關聯，仍無
    從獲得證明，是被害人王蚊既未目擊嫌犯，證人甲○○所言
    亦前後矛盾，照片無從證明被告與本案之關係，則證人甲○○之警訊指認無從獲得釐清，自不能證明被告此部分犯行。
    從而，如附表二所示移送併辦之各該犯罪事實，均查無積極
    證據得認確係被告所為，自應退由檢察官另行處理，附此敘
    明。
據上論斷，應依刑事訴訟法第二百九十九條第一項前段，刑法第
二條第一項前段、第五十六條（修正前）、第三百二十一條第二
項、第一項第二款、第三款、第二百十六條、第二百十條、第三
百三十九條第一項、第五十五條後段（修正前）、第二十五條第
二項後段、第十九條第二項、第四十七條第一項、第八十七條第
二項（修正前）、第三項（修正前），刑法施行法第一條之一第
一項、第二項前段，判決如主文。
本案經檢察官陳慧玲到庭執行職務。
中　　華　　民　　國　　96　　年　　4 　　月　　17　　日
                      刑事第五庭審判長  法  官  林信旭
                                        法　官  洪嘉蘭
                                        法  官  張道周
上列正本證明與原本無異。
如不服本判決，應於判決送達後10日內向本院提出上訴狀（應附
繕本）。告訴人或被害人如對於本判決不服者，應具備理由請求
檢察官上訴，其上訴期間之計算係以檢察官收受判決正本之日期
為準。
中　　華　　民　　國　　96　　年　　4 　　月　　17　　日
                                        書記官  黃意雯
附表一（打勾者表示有利於行為人者）
┌──┬──┬───────────┬──┬────────────┐
│編號│條號│新法                  │比較│理由                    │
│    │    ├───────────┤適用│                        │
│    │    │舊法                  │結果│                        │
├──┼──┼───────────┼──┼────────────┤
│1   │19  │新條文                │無  │舊法「心神喪失」與「精神│
│    │    │行為時因精神障礙或其他│    │耗弱」之語意極不明確，其│
│    │    │心智缺陷，致不能辨識其│    │判斷標準更難有共識。實務│
│    │    │行為違法或欠缺依其辨識│    │上，欲判斷行為人於行為時│
│    │    │而行為之能力者，不罰。│    │之精神狀態，常須藉助醫學│
│    │    │行為時因前項之原因，致│    │專家之鑑定意見，惟心神喪│
│    │    │其辨識行為違法或依其辨│    │失與精神耗弱概念，並非醫│
│    │    │識而行為之能力，顯著減│    │學上之用語，醫學專家鑑定│
│    │    │低者，得減輕其刑。    │    │之結果，實務上往往不知如│
│    │    │前二項規定，於因故意或│    │何採用，造成認定不一致之│
│    │    │過失自行招致者，不適用│    │情形；且為使責任能力之概│
│    │    │之。                  │    │念，其具體標準予以明文，│
│    │    ├───────────┤    │將現行第一項、第二項予以│
│    │    │舊條文                │    │修正，故行為人之責任能力│
│    │    │心神喪失人之行為，不罰│    │，依新舊法規定，均合於第│
│    │    │。                    │    │一項不罰，或第二項減輕其│
│    │    │精神耗弱人之行為，得減│    │刑者，其成立要件及刑罰效│
│    │    │輕其刑。              │    │果並無變更，自無庸為新舊│
│    │    │                      │    │法比較，應分別適用現行刑│
│    │    │                      │    │法第十九條第一項或第二項│
│    │    │                      │    │。                      │
├──┼──┼───────────┼──┼────────────┤
│2   │25  │新條文                │無  │修正前刑法第二十六條前段│
│    │    │已著手於犯罪行為之實行│    │未遂犯得按既遂犯之刑減輕│
│    │    │而不遂者，為未遂犯。  │    │之規定，修正後移至第二十│
│    │    │未遂犯之處罰，以有特別│    │五條第二項後段，修正前後│
│    │    │規定者為限，並得按既遂│    │所使用文字及法律效果完全│
│    │    │犯之刑減輕之。        │    │相同，罪刑法律並未因之有│
│    │    ├───────────┤    │所「變更」，尚無刑法第二│
│    │    │舊條文                │    │條適用之餘地，而應適用現│
│    │    │已著手於犯罪行為之實行│    │行有效之法規。          │
│    │    │而不遂者，為未遂犯。　│    │                        │
│    │    │未遂犯之處罰，以有特別│    │                        │
│    │    │規定者，為限。        │    │                        │
│    ├──┼───────────┤    │                        │
│    │26  │新條文                │    │                        │
│    │    │行為不能發生犯罪之結果│    │                        │
│    │    │，又無危險者，不罰。  │    │                        │
│    │    ├───────────┤    │                        │
│    │    │舊條文                │    │                        │
│    │    │未遂犯之處罰，得按既遂│    │                        │
│    │    │犯之刑減輕之。但其行為│    │                        │
│    │    │不能發生犯罪之結果，又│    │                        │
│    │    │無危險者，減輕或免除其│    │                        │
│    │    │刑。                  │    │                        │
├──┼──┼───────────┼──┼────────────┤
│3   │33  │新條文                │    │(一)修正後刑法第三十三條第│
│    │    │主刑之種類如下：      │    │  四款僅將拘役之計算單位│
│    │    │四、拘役：一日以上，六│    │  由月更正為日，內容完全│
│    │    │    十日未滿。但遇有加│    │  相同，無涉刑度加重或減│
│    │    │    重時，得加至一百二│    │  輕，並無法律變更之情形│
│    │    │    十日。            │    │  ，應適用現行法規。    │
│    │    │五、罰金：新臺幣一千元│    │(二)修正前刑法第三十三條第│
│    │    │    以上，以百元計算之│    │  五款規定，罰金：一元以│
│    │    │    。                │    │  上，修正後則提高為，罰│
│    │    ├───────────┼──┤  金：新臺幣一千元以上，│
│    │    │舊條文                │ˇ  │  以百元計算之，致刑度有│
│    │    │主刑之種類如下：      │    │  加重之情形，應依新刑法│
│    │    │四、拘役：一日以上，二│    │  第二條第一項前段之規定│
│    │    │    個月未滿。但遇有加│    │  ，適用行為時法。（最高│
│    │    │    重時，得加至四個月│    │  法院刑事庭決議，下稱最│
│    │    │    。                │    │  高法院決議）          │
│    │    │五、罰金：一元以上。  │    │                        │
├──┼──┼───────────┼──┼────────────┤
│4   │47  │新條文                │無  │刑法第四十七條雖經修正，│
│    │    │受徒刑之執行完畢，或一│    │但本件被告無論依修正前或│
│    │    │部之執行而赦免後，五年│    │修正後法律，被告均構成累│
│    │    │以內故意再犯有期徒刑以│    │犯，法律效果又屬相同，並│
│    │    │上之罪者，為累犯，加重│    │無刑法第二條所稱法律變更│
│    │    │本刑至二分之一。      │    │情形，自應適用現行法律。│
│    │    │第九十八條第二項關於因│    │                        │
│    │    │強制工作而免其刑之執行│    │                        │
│    │    │者，於受強制工作處分之│    │                        │
│    │    │執行完畢或一部之執行而│    │                        │
│    │    │免除後，五年以內故意再│    │                        │
│    │    │犯有期徒刑以上之罪者，│    │                        │
│    │    │以累犯論。            │    │                        │
│    │    ├───────────┤    │                        │
│    │    │舊條文                │    │                        │
│    │    │受有期徒刑之執行完畢，│    │                        │
│    │    │或受無期徒刑或有期徒刑│    │                        │
│    │    │一部之執行而赦免後，五│    │                        │
│    │    │年以內再犯有期徒刑以上│    │                        │
│    │    │之罪者，為累犯，加重本│    │                        │
│    │    │刑至二分之一。        │    │                        │
├──┼──┼───────────┼──┼────────────┤
│5   │55  │新條文                │    │刑法修正之後，原屬牽連犯│
│    │後段│刪除                  │    │之數個犯罪行為，依新法應│
│    │    ├───────────┼──┤數罪併罰，比較修正前之規│
│    │    │舊條文                │ˇ  │定，可依裁判上一罪論處，│
│    │    │犯一罪而其方法或結果之│    │顯然罪刑之處罰內容發生變│
│    │    │行為犯他罪名者，從一重│    │動，按刑法第二條之法律，│
│    │    │處斷。                │    │係指刑罰所依存的整體法律│
│    │    │                      │    │狀態，故法律有變更應指足│
│    │    │                      │    │以影響行為的可罰性與法律│
│    │    │                      │    │效果的法令，因修正而有所│
│    │    │                      │    │變更而言，此部份之修正，│
│    │    │                      │    │自屬法律變更，應為新舊法│
│    │    │                      │    │之比較，經新舊法比較之結│
│    │    │                      │    │果，以舊法較有利於行為人│
│    │    │                      │    │，應依舊刑法第五十五條，│
│    │    │                      │    │從一重處斷。（最高法院決│
│    │    │                      │    │議；臺灣高等法院暨所屬法│
│    │    │                      │    │院法律座談會決議，下稱臺│
│    │    │                      │    │灣高等法院決議）        │
├──┼──┼───────────┼──┼────────────┤
│6   │56  │新條文                │    │刑法修正之後，原屬連續犯│
│    │    │刪除                  │    │之數個犯罪行為，依新法應│
│    │    ├───────────┼──┤數罪併罰，比較修正前之規│
│    │    │舊條文                │ˇ  │定，可依裁判上一罪論處，│
│    │    │連續數行為而犯同一之罪│    │顯然罪刑之處罰內容發生變│
│    │    │名者，以一罪論。但得加│    │動，解釋上對於刑法第二條│
│    │    │重其刑至二分之一。    │    │第一項之解釋，應包括各種│
│    │    │                      │    │影響罪刑加重之規定，按刑│
│    │    │                      │    │法第二條之法律，係指刑罰│
│    │    │                      │    │所依存的整體法律狀態，故│
│    │    │                      │    │法律有變更應指足以影響行│
│    │    │                      │    │為的可罰性與法律效果的法│
│    │    │                      │    │令，因修正而有所變更而言│
│    │    │                      │    │，此部份修正自屬法律變更│
│    │    │                      │    │，應為新舊法之比較，經新│
│    │    │                      │    │舊法比較之結果，以舊法較│
│    │    │                      │    │有利於行為人，應依舊刑法│
│    │    │                      │    │第五十六條規定論以一罪，│
│    │    │                      │    │並加重其刑。（最高法院決│
│    │    │                      │    │議；臺灣高等法院決議）  │
├──┼──┼───────────┼──┼────────────┤
│7   │67  │新條文                │加  │(一)新法修正，罰金最低度同│
│    │    │有期徒刑或罰金加減者，│重  │  時加重之，使量刑範圍受│
│    │    │其最高度及最低度同加減│以  │  到限縮，行為人將受到較│
│    │    │之。                  │修  │  舊法罰金最低度較高之刑│
│    │    ├───────────┤正  │  罰，行為人受處罰之實質│
│    │    │舊條文                │前  │  內涵顯有變更，應屬第二│
│    │    │有期徒刑加減者，其最高│有  │  條第一項之法律變更，自│
│    │    │度及最低度同加減之。  │利  │  應比較新舊法，適用最有│
│    ├──┼───────────┤，  │  利行為人之舊法。（最高│
│    │68  │新條文                │減  │  法院決議）            │
│    │    │拘役加減者，僅加減其最│輕  │(二)新法修正，罰金最低度同│
│    │    │高度。                │以  │  時減輕之，使可得量處最│
│    │    ├───────────┤修  │  低之刑罰範圍受到變動，│
│    │    │舊條文                │正  │  應屬第二條第一項之法律│
│    │    │拘役或罰金加減者，僅加│後  │  變更，應比較新舊法，適│
│    │    │減其最高度。          │有  │  用最有利行為人之法律。│
│    │    │                      │利  │  而罰金最低度之減輕，係│
│    │    │                      │    │  得量處較法定最低度更低│
│    │    │                      │    │  之罰金刑，故修正後之新│
│    │    │                      │    │  法較為有利，應適用裁判│
│    │    │                      │    │  時法。                │
├──┼──┼───────────┼──┼────────────┤
│8   │87  │新條文                │    │(一)拘束人身自由保安處分之│
│    │    │因第十九條第一項之原因│    │  事由，發生在新法施行前│
│    │    │而不罰者，其情狀足認有│    │  者，新法施行後，其許可│
│    │    │再犯或有危害公共安全之│    │  執行，應依新法第二條第│
│    │    │虞時，令入相當處所，施│    │  一項之規定，適用最有利│
│    │    │以監護。              │    │  於行為人之法律。（最高│
│    │    │有第十九條第二項及第二│    │  法院決議）            │
│    │    │十條之原因，其情狀足認│    │(二)若無再犯或有危害公共安│
│    │    │有再犯或有危害公共安全│    │  全之虞，依新法不得宣告│
│    │    │之虞時，於刑之執行完畢│    │  監護處分，但依舊法仍得│
│    │    │或赦免後，令入相當處所│    │  宣告監護處分，新法有利│
│    │    │，施以監護。但必要時，│    │  於行為人，應適用新法。│
│    │    │得於刑之執行前為之。  │    │(三)若有再犯或有危害公共安│
│    │    │前二項之期間為五年以下│    │  全之虞，依新法「應」宣│
│    │    │。但執行中認無繼續執行│    │  告「五年」以下期間之監│
│    │    │之必要者，法院得免其處│    │  護處分，惟依舊法係「得│
│    │    │分之執行。            │    │  」宣告「三年」以下之監│
│    │    ├───────────┼──┤  護處分，應適用有利於行│
│    │    │舊條文                │ˇ  │  為人之舊法。          │
│    │    │因心神喪失而不罰者，得│    │                        │
│    │    │令入相當處所，施以監護│    │                        │
│    │    │。                    │    │                        │
│    │    │因精神耗弱或瘖啞而減輕│    │                        │
│    │    │其刑者，得於刑之執行完│    │                        │
│    │    │畢或赦免後，令入相當處│    │                        │
│    │    │所，施以監護。        │    │                        │
│    │    │前二項處分期間為三年以│    │                        │
│    │    │下。                  │    │                        │
└──┴──┴───────────┴──┴────────────┘
附表二
┌──┬─────┬─────────┬───┬──────────┐
│編號│犯罪時間  │犯罪地點（雲林縣）│被害人│失竊財物            │
├──┼─────┼─────────┼───┼──────────┤
│1   │91年12月初│四湖鄉○○村○○街│丁○○│項鍊2條、戒指3只    │
│    │之某日    │12號              │      │                    │
├──┼─────┼─────────┼───┼──────────┤
│2   │94年3月7日│四湖鄉箔東村箔子寮│辰○○│金鍊2條、戒指3只、金│
│    │晚間8時55 │139號             │      │牌16面、手錶1只、現 │
│    │分        │                  │      │金3萬3千元          │
├──┼─────┼─────────┼───┼──────────┤
│3   │94年3月11 │四湖鄉○○村○○街│己○  │金飾、現金3萬元     │
│    │日上午11時│12號              │      │                    │
│    │10分      │                  │      │                    │
├──┼─────┼─────────┼───┼──────────┤
│4   │94年2月26 │四湖鄉○○村○○路│子○  │項鍊1條、金手環1對、│
│    │日下午2時 │34號              │      │現金2萬元           │
├──┼─────┼─────────┼───┼──────────┤
│5   │93年3月初 │四湖鄉○○村○○街│王世文│項鍊3條、戒指3只、現│
│    │          │34-1號            │      │金10萬元            │
├──┼─────┼─────────┼───┼──────────┤
│6   │93年3月初 │四湖鄉○○村○○街│王蚊  │項鍊8條、戒指9只、金│
│    │          │34-2號            │      │手環3對             │
└──┴─────┴─────────┴───┴──────────┘
附記本判決論罪之法條全文
刑法第二百十六條
行使第二百十條至第二百十五條之文書者，依偽造、變造文書或
登載不實事項或使登載不實事項之規定處斷。
刑法第二百十條
偽造、變造私文書，足以生損害於公眾或他人者，處五年以下有
期徒刑。
刑法第三百零六條第一項
無故侵入他人住宅、建築物或附連圍繞之土地或船艦者，處一年
以下有期徒刑、拘役或三百元以下罰金。
刑法第三百二十條第一項
意圖為自己或第三人不法之所有，而竊取他人之動產者，為竊盜
罪，處五年以下有期徒刑、拘役或五百元以下罰金。
刑法第三百二十一條第一項第二款、第三款、第二項
犯竊盜罪而有左列情形之一者，處六月以上、五年以下有期徒刑
：
  二、毀越門扇、牆垣或其他安全設備而犯之者。
  三、攜帶兇器而犯之者。
前項之未遂犯罰之。
刑法第三百三十九條第一項
意圖為自己或第三人不法之所有，以詐術使人將本人或第三人之
物交付者，處五年以下有期徒刑、拘役或科或併科一千元以下罰
金。
